臺灣雲林地方法院刑事判決　　　　　　100年度交易字第117號
公　訴　人　臺灣雲林地方法院檢察署檢察官
被　　　告　吳泰安
上列被告因公共危險等案件，經檢察官提起公訴（100 年度偵字
第2025號），被告於準備程序進行中就被訴事實為有罪之陳述，
經本院告知簡式審判程序之旨，並聽取被告與公訴人之意見後，
裁定依簡式審判程序審理，判決如下：
    主  文
吳泰安犯不能安全駕駛動力交通工具罪，處拘役伍拾日，如易科
罰金，以新臺幣壹仟元折算壹日；又犯過失傷害罪，處有期徒刑
月，如易科罰金，以新臺幣壹仟元折算壹日。
    事  實
一、吳泰安於民國100 年2 月13日0 時許，因在雲林縣斗六市之
    「嘉年華KTV 」內飲用啤酒之故，已達不能安全駕駛動力交
    通工具，詎不顧此風險存在，仍於飲畢後駕駛動力交通工具
    車牌號碼L6-5876 號自用小客車（下稱上開自小客車），沿
    雲林縣土庫鎮○○路由南往北方向行駛，途經林森路與聯美
    路交岔路口前時，原應注意汽車駕駛人飲用酒類後，其吐氣
    所含酒精濃度超過每公升0.25毫克以上者，不得駕車；在劃
    有雙黃實線之分向限制線之路段，不得跨越，且依當時天候
    晴、夜間有照明、路面鋪裝柏油、乾燥、無缺陷、無障礙物
    、視距良好，對於車前各人、車之動態當能確切掌握等情況
    ，並無不能注意之情事，竟因飲酒過量致判斷力、操控車輛
    之能力均劣於平時未飲酒時之狀況，逆向左轉斜穿入對向車
    道，適有李孟佳駕駛車牌號碼3W-2626 號自用小客車（下稱
    系爭自小客車）搭載吳月鳳沿該林森路由北往南行駛對向車
    道內，致其所駕駛上開自小客車之車頭撞擊系爭自小客車之
    車頭，致李孟佳受有頸椎挫傷併第3 至第7 椎間盤突出及多
    處挫傷之傷害；吳月鳳受有第一腰椎壓迫性骨折並多處挫傷
    及神經性膀胱炎之傷害。吳泰安於肇事後，在未被有偵查犯
    罪職權之機關或公務員發覺其為犯人前，即主動向雲林縣警
    察局交通警察隊警員陳志祐自首肇事，進而接受本次裁判。
    另吳泰安並經到場處理警員測得吐氣所含酒精濃度每公升高
    達0.59毫克，而查獲上開酒後駕車之情。
二、案經李孟佳、吳月鳳訴由雲林縣警察局虎尾分局報請臺灣雲
    林地方法院檢察署檢察官偵查起訴。
    理  由
一、本件被告吳泰安所犯係死刑、無期徒刑、最輕本刑為3 年以
    上有期徒刑以外之罪，其於準備程序進行中，就被訴事實為
    有罪之陳述，經告知簡式審判程序之旨，並聽取當事人之意
    見後，本院認無不得或不宜改依簡式審判程序進行之情形，
    爰依刑事訴訟法第273 條之1 第1 項規定，裁定本件進行簡
    式審判程序。又本件卷內之證據資料，依同法第273 條之2
    規定，不受同法第159 條第1 項關於傳聞法則規定之限制，
    依法均有證據能力，合先敘明。
二、訊據被告吳泰安對於上揭時、地，其酒後不能安全駕駛動力
    交通工具而駕駛上開自小客車，復因在劃有分向限制線之路
    段，逆向左轉斜穿入對向車道，致告訴人李孟佳受有頸椎挫
    傷併第3 至第7 椎間盤突出及多處挫傷等傷害；告訴人吳月
    鳳受有第一腰椎壓迫性骨折併多處挫傷及神經性膀胱炎等傷
    害，而其亦經據報到場處理警員對其實施酒測，測得其呼氣
    所含酒精濃度每公升高達0.59毫克等情坦白承認，並核與證
    人即告訴人李孟佳、吳月鳳於警詢所指述之車禍發生情節相
    符，另參酌被告因酒後駕車，在劃有分向限制線之路段，逆
    向左轉斜穿入對向車道，致不慎衝撞告訴人李孟佳所駕駛之
    系爭自小客車，堪認其於酒後確有反應能力、操控車輛能力
    欠佳之情，顯見被告於案發當時確已達於不能安全駕駛動力
    交通工具程度，而仍駕車。此外，復有酒精測定紀錄表、刑
    法第185 條之3 案件觀察紀錄表、道路交通事故現場圖、道
    路交通事故調查報告表(一)(二)、車禍現場、車損照片、告訴人
    李孟佳等人之診斷證明書附卷可稽。再按，按雙黃實線設於
    路段中，用以分隔對向車道，並雙向禁止超車、跨越或迴轉
    ；汽車駕駛人飲用酒類後，其吐氣所含酒精濃度超過每公升
    0.25毫克以上者，道路交通標誌標線號誌設置規則第149 條
    第1 項第1 款第8 目及道路交通安全規則第114 條第2 款訂
    有明文。被告考領駕駛執照應對前開規定知之甚詳，被告駕
    駛汽車自應遵守上開規定，並應負有前開注意義務，而參之
    肇事當時天候晴、夜間有照明、路面鋪裝柏油、乾燥、無缺
    陷、無障礙物、視距良好，對於車前各人、車之動態當能確
    切掌握等情況，並無不能注意之情事，被告竟因酒精催化所
    引起之生理反應，已影響其無法正常辨識車前狀況及操控汽
    車機械，達不能安全駕駛動力交通工具程度之情形下，仍駕
    駛上開自小客車，在劃有分向限制線之路段，逆向左轉斜穿
    入對向車道，致告訴人李孟佳、吳月鳳各受有前述之傷害，
    其有過失甚明。且本案經送臺灣省嘉雲區車輛行車事故鑑定
    委員會鑑定結果，亦認被告吳泰安飲用酒類超過法定標準值
    駕駛自小客車，夜間於劃有分向限制線路段，逆向斜穿過路
    不當，為肇事原因，此有該委員會100 年5 月24日嘉雲鑑10
    0239字第10005801699 號函及鑑定意見書附卷可參（見偵卷
    第5 頁至第6 頁）。又告訴人李孟佳、吳月鳳既係均因本件
    車禍而分別受有前述之傷害，是被告之過失行為與告訴人李
    孟佳、吳月鳳之傷害結果間確具有因果關係。本件事證明確
    ，被告上揭犯行足可認定，應依法論科。
三、論罪科刑：
(一)、被告酒後駕車，又因過失之行為致告訴人李孟佳、吳月鳳發
    生傷害結果，核其所為係犯刑法第185 條之3 之不能安全駕
    駛動力交通工具罪，及同法第284 條第1 項前段之過失傷害
    罪。
(二)、是被告係以一過失行為同時致告訴人李孟佳、吳月鳳受傷，
    為想像競合犯，應依刑法第55條規定，從一過失傷害罪處斷
    。
(三)、被告上開所犯2 罪間，犯意各別，行為互殊，應予分論併罰
    。
(四)、再被告酒醉駕駛上開自小客車，因而肇事，致告訴人等受傷
    ，依法應負刑事責任，其所犯過失傷害罪部分應依道路交通
    管理處罰條例第86條第1 項規定加重其刑。又被告於車禍發
    生後隨即向前來處理車禍事宜之雲林縣警察局交通警察隊警
    員陳志祐自首坦承肇事，接受裁判，亦有道路交通事故肇事
    人自首情形紀錄表1 紙附卷可考（見警卷第14頁），係對於
    未經發覺之罪自首而受裁判，應依刑法第62條前段規定就其
    所犯過失傷害罪部分減輕其刑。而依刑法第71條第1 項之規
    定，刑有加重及減輕者，先加後減之。
(五)、爰審酌被告飲酒後駕車，其駕車對公眾交通安全造成實際之
    危害，對同時參與交通者造成之威脅甚鉅；且因未遵守道路
    交通規則肇生本件道路交通事故，致告訴人李孟佳、吳月鳳
    受傷，行為實屬不該，雖因雙方就賠償金額認知差異，以致
    迄今仍無法與告訴人達成和解，有本院調解程序筆錄附卷可
    參（見本院卷第18頁至第19頁），藉以填補上開損害，惟念
    其犯後能坦承犯行，態度尚可，而被告前未受有期徒刑以上
    之宣告，有臺灣高等法院被告前案紀錄表1 份在卷可佐，素
    行尚可，並綜合考量被告係二專畢業、家境勉持（見警詢筆
    錄教育程度欄及家庭經濟狀況欄之記載〈見警卷第4 頁〉）
    ，兼衡被告之生活狀況、智識程度，暨上開犯罪情節等一切
    情狀，分別量處如主文所示之刑，並均諭知易科罰金之折算
    標準
據上論斷，應依刑事訴訟法第273 條之1 第1 項、第299 條第1
項前段，道路交通管理處罰條例第86條第1 項，刑法第185 條之
3 、第284 條第1 項前段、第62條前段、第55條，刑法施行法第
1 條之1 ，判決如主文。
本案經檢察官楊順淑到庭執行職務。
中    華    民    國   100    年    9     月    27    日
                  交通法庭  法  官  文昌
以上正本證明與原本無異。
如不服本判決應於收受判決後10日內向本院提出上訴書狀，並應
敘述具體理由；其未敘述上訴理由者，應於上訴期間屆滿後20日
內向本院補提理由書（均須按他造當事人之人數附繕本）。「切
勿逕送上級法院」。
                            書記官  張簡純靜
中    華    民    國   100    年    9     月    27    日
附錄本案論罪科刑法條全文：
中華民國刑法第185 條之3 ：（重大違背義務致交通危險罪）
服用毒品、麻醉藥品、酒類或其他相類之物，不能安全駕駛動力
交通工具而駕駛者，處1 年以下有期徒刑、拘役或3 萬元以下罰
金。
中華民國刑法第284 條：（過失傷害罪）
因過失傷害人者，處6 月以下有期徒刑、拘役或5 百元以下罰金
，致重傷者，處1 年以下有期徒刑、拘役或5 百元以下罰金。
從事業務之人，因業務上之過失傷害人者，處1 年以下有期徒刑
、拘役或1 千元以下罰金，致重傷者，處3 年以下有期徒刑、拘
役或2 千元以下罰金。